【裁判字號】    98,簡,703
【裁判日期】    990617
【裁判案由】    娛樂稅
【裁判全文】
臺北高等行政法院判決
                                       98年度簡字第703號
原      告  甲○○
被      告  臺北縣政府稅捐稽徵處
代  表  人  乙○○○○○○○○
訴訟代理人  丙○○
            丁○○
上列當事人間娛樂稅事件，原告不服臺北縣政府中華民國98年11
月17日北府訴決字第0980377775號（案號：00000000）訴願決定
，提起行政訴訟。本院判決如下：
    主  文
原告之訴駁回。
訴訟費用由原告負擔。
    事實及理由
一、程序事項：
    本件係因不服行政機關所為新臺幣（下同）40萬元以下補稅
    及罰鍰處分而涉訟之事件，依行政訴訟法第229 條第1 項第
    1 款、第2 款規定，應適用簡易程序，本院並依同法第233
    條第1 項規定，不經言詞辯論，逕行裁判。
二、事實概要：
    臺北縣政府警察局土城分局（以下簡稱土城分局）於民國（
    下同）95年5 月18日至原告經營之視聽歌唱業務地點（臺北
    縣土城市○○路○ 段32號6 樓）臨檢，查獲原告未於開業前
    依娛樂稅法第7 條之規定辦理娛樂業營業登記及代徵報繳娛
    樂稅手續，擅自經營視聽歌唱業務，自94年1 月17日開始營
    業至同年9 月14日（辦理娛樂稅籍登記前1 日）止，逃漏營
    業額計478,000 元，移由被告審理違章成立，因本案違章行
    為同時觸犯租稅行為罰及漏稅罰，依財政部85年4 月26日台
    財稅第851903313 號函釋規定採「擇一從重」，被告遂以95
    年7 月10日北稅法字第0950078949號處分書，依娛樂稅法第
    14條規定，除核定補徵47,800元外，並按應納稅額處7 倍罰
    鍰334,600 元。原告不服，申請復查，經被告以98年3 月31
    日北稅法字第0980032497號復查決定書（下稱原處分）變更
    補徵娛樂稅15,933元、罰鍰111,500 元，原告仍不服，提起
    訴願，復遭臺北縣政府決定駁回，遂向本院提起行政訴訟。
三、本件原告主張：
    原告不知有娛樂稅之稅目，臺北縣土城市公所告知要繳娛樂
    稅之後，原告皆有繳，不知前面7 個月未繳，沒有收到任何
    掛號或通知單。該店近幾年已無營業，原告至今也沒有工作
    等情。並聲明求為判決撤銷訴願決定及原處分。
四、被告則以：
(一)、原告未於開業前依娛樂稅法第7 條規定辦理娛樂業營業登記
    及代徵報繳娛樂稅手續，擅自經營視聽歌唱業務，自94年1
    月17日開始營業至94年9 月14日（辦理娛樂稅籍登記前1 日
    ）止，逃漏營業額計478,000 元，案經土城分局查獲，取具
    臨檢紀錄表、現場照片計6 幀等影本附案佐證，違章事實明
    確。又原告於土城分局95年5 月18日查獲前，於94年10月26
    日以「326 音樂坊」申請自94年9 月15日開業並辦理娛樂稅
    開業代徵娛樂稅款，經被告以94年11月2 日北稅財二字第09
    40131849號函核准在案，原核定遂依原告所供述營業項目為
    點唱機壹台及實際營業坪數為35坪，即逕依被告「查定娛樂
    稅課徵標準」，以營業坪數25坪以上屬「大廳」，核算本案
    每月查定稅額6,000 元，並據以補徵娛樂稅47,800元並處罰
    鍰334,600 元（計至百元止）。
(二)、惟本案係於95年5 月18日查獲時，始發現娛樂設備變更為「
    大廳」，而原告前於94年10月26日即以「326 音樂坊」申請
    自94年9 月15日開業並辦理娛樂稅開業代徵娛樂稅款，經被
    告依臺北縣娛樂稅徵收細則第2 條規定，請臺北縣土城市公
    所94年10月27日派員現場訪查結果，現場有投幣式卡拉OK2
    台。又依被告「查定娛樂稅課徵標準」，以營業項目為KTV-
    投幣式，每台每月查定稅額為1,000 元，遂經被告核算原告
    每月查定稅額為2,000 元（1,000 元×2 台＝2,000 元），
    以94年11月2 日北稅財二字第0940131849號函核准原告自94
    年9 月15日起採查定課徵娛樂稅2,000 元。綜上所述，被告
    於復查決定變更以臺北縣土城市公所94年10月27日派員現場
    訪查之營業項目為投幣式卡拉OK2 台，核定本案每月查定娛
    樂稅額2,000 元，核算應補徵娛樂稅額變更為15,933元【每
    月查定稅額：2,000 元×（7 個月＋29/30 ）=15,933 元】
    ，罰鍰334,600 元變更為111,500 元（15,933元×7 倍＝11
    1,500 元，計至百元止），應無不合。
(三)、娛樂稅代徵人應於開業前依娛樂稅法第7 條規定，辦理登記
    及代徵報繳娛樂稅之手續，俾使稅捐稽徵機關可以預先掌握
    相關資訊，依同法第9 條第1 項但書之規定，填發繳款書送
    達予原告繳納。惟原告迄94年10月26日始以「326 音樂坊」
    申請自94年9 月15日開業並辦理娛樂稅開業代徵娛樂稅款，
    而原告實際上確係於94年1 月17日即開始營業，是被告於土
    城分局通知後依同法第14條第1 項規定追繳核課期間內94年
    1 月17日至94年9 月14日之娛樂稅及裁處罰鍰，並無違誤等
    語，資為抗辯。並聲明求為判決駁回原告之訴。
五、本件爭點乃在：被告補徵原告短漏報之上開娛樂稅及裁處罰
    鍰，是否適法？
(一)、按「娛樂稅，就下列娛樂場所、娛樂設施或娛樂活動所收票
    價或收費額徵收之：…六、撞球場、保齡球館、高爾夫球場
    及其他提供娛樂設施供人娛樂者。」、「娛樂稅之代徵人，
    為娛樂場所、娛樂設施或娛樂活動之提供人或舉辦人。」、
    「凡經常提供依本法規定應徵收娛樂稅之營業者，於開業、
    遷移、改業、變更、改組、合併、轉讓及歇業時，均應於事
    前向主管稽徵機關辦理登記及代徵報繳娛樂稅之手續。」、
    「娛樂稅代徵人每月代徵之稅款，應於次月10日前填用自動
    報繳書繳納。但經營方式特殊或營業規模狹小經主管稽徵機
    關查定課徵者，由稽徵機關填發繳款書，限於送達後10日內
    繳納。」、「違反第7 條規定，未於開業、遷移、改業、變
    更、改組、合併、轉讓及歇業前，向主管稽徵機關辦理登記
    及代徵報繳娛樂稅手續者，處新臺幣1 萬5 千元以上15萬元
    以下罰鍰。」、「娛樂稅代徵人不為代徵或短徵、短報、匿
    報娛樂稅者，除追繳外，按應納稅額處5 倍至10倍罰鍰，並
    得停止其營業。」行為時娛樂稅法第2 條第1 項第6 款、第
    3 條第2 項、第7 條、第9 條第1 項、第12條、第14條第1
    項分別定有明文。故凡經營提供娛樂設施供人娛樂之業務者
    ，即有代徵並繳納娛樂稅之義務。
(二)、次按「主旨：納稅義務人同時觸犯租稅行為罰及漏稅罰相關
    罰則之案件，依本函規定處理。說明…(六)代徵人觸犯娛樂稅
    法第12條，如同時涉及同法第14條及稅捐稽徵法第44條規定
    者，參照上開行政法院庭長評事聯席會議決議意旨，勿庸併
    罰，應擇一從重處罰。」業經財政部85年4 月26日台財稅第
    851903313 號函釋在案。核乃財政部基於其主管權責，為執
    行稅捐徵收技術性事項所為之釋示，並未牴觸娛樂稅法之規
    範意旨，亦符合現行行政罰法第24條規定：「一行為違反數
    個行政法上義務規定而應處罰鍰者，依法定罰鍰額最高之規
    定裁處」之意旨，自得為所屬機關人員辦理相關案件時所援
    用。又為使辦理裁罰機關對違章案件之裁罰金額或倍數有客
    觀之標準可資參考，財政部且頒訂有稅務違章案件裁罰金額
    或倍數參考表，依該表就娛樂稅法第14條第1 項關於娛樂稅
    代徵人不為代徵、匿報娛樂稅者，乃係按應納稅額處7 倍罰
    鍰。
(三)、經查，原告前於94年10月26日以「326 音樂坊」申請自94年
    9 月15日開業並辦理娛樂稅開業代徵娛樂稅款，經被告依臺
    北縣娛樂稅徵收細則第2 條規定：「臺北縣娛樂稅之徵收，
    由臺北縣稅捐稽徵處辦理，並由本縣各鄉（鎮、市）公所協
    辦之。」請臺北縣土城市公所94年10月27日派員現場訪查結
    果，現場有投幣式卡拉OK2 台；而依其「查定娛樂稅課徵標
    準」規定，認定原告營業項目為KTV-投幣式，每台每月查定
    稅額為1 千元，核算原告每月查定稅額為2 千元（1 千元×
    2 台＝2 千元），並以94年11月2 日北稅財二字第09401318
    49號函核准原告自94年9 月15日起採查定課徵娛樂稅2 千元
    在案。惟原告於95年5 月18日為土城分局臨檢發現，其前自
    94年1 月17日起至同年9 月14日（辦理娛樂稅籍登記前1 日
    ）止，即有擅自在臺北縣土城市○○路○ 段32號6 樓，經營
    視聽歌唱業務之行為，卻未依規定辦理娛樂業營業登記及代
    徵報繳娛樂稅手續之事實，有被告94年11月2 日北稅財二字
    第0940131849號函、臺北縣土地市公所94年10月28日北縣土
    財字第0940035722號函暨檢送之稅額核定表、營業狀況訪查
    報告表、娛樂業開業代徵娛樂稅款申請書、營利事業（娛樂
    業）統一發證設立登記申請書、土城分局95年5 月18日之臨
    檢紀錄表、現場照片計6 幀等件影本附卷可稽（見原處分卷
    第25、20-24 、1-5 頁）；經原告簽名確認之臨檢紀錄表且
    明載：「…該處消費方式為1 個人最低消費300 元，並可抵
    酒菜費用，且提供點唱歌曲之服務，店內營業面積約35坪，
    …，本店於中華民國94年1 月17日營業迄今，…四、該店負
    責人為我本人甲○○並兼負櫃檯之工作。…」等情綦詳，復
    為兩造所不爭，自堪信為真實。
(四)、按任何人不得因不知法規而免除行政處罰責任，否則不啻使
    行政法規形同具文，而無法達管制之目的。承前所述，原告
    既自94年1 月17日起至同年9 月14日之期間，於上址開業，
    提供娛樂設施供人娛樂者，即應向被告辦理登記及代徵報繳
    娛樂稅，卻未依法為之，自具違章故意；縱非故意，然其從
    事娛樂事業應注意相關法令規定，且無不能注意情事，竟疏
    未依法辦理登記並代徵報繳娛樂稅，亦難辭其過失之責。從
    而，被告依其嗣於94年9 月15日始核准之每月查定稅額2 千
    元計算，核定應補徵娛樂稅額為15,933元【每月查定稅額：
    2 千元×（7 個月＋29/30 ）＝15,933元】，並就原告同時
    觸犯娛樂稅法第12條行為罰與同法第14條第1 項後段規定之
    漏稅罰，審酌其違章情節，擇一從重以娛樂稅法第14條後段
    規定處罰，而按應納稅額裁處原告7 倍罰鍰111,500 元（15
    ,933元×7 倍＝111,500 元），於法洵屬有據。而娛樂稅原
    則上乃係由納稅義務人自動報繳，已於前述；核94年9 月14
    日前應由原告繳納之娛樂稅，既未經被告准按查定課徵者，
    被告本無由填發繳款書，自應由原告自動報繳，是原告主張
    ：其不知有娛樂稅之稅目，亦不知前面7 個月未繳，沒有收
    到任何掛號或通知單云云，即無可採為有利其之認定。
六、綜上所述，原告之主張均無可採。本件被告核定補徵娛樂稅
    15,933元，並處以罰鍰111,500 元，並無不合，訴願決定予
    以維持，亦無違誤，原告猶執前詞，訴請撤銷，為無理由，
    爰不經言詞辯論，予以駁回。
七、本件事證已臻明確，兩造其餘攻擊防禦方法經本院審酌後，
    核與本件判決結果均不生影響，故不再逐項論述，附敘明之
    。
八、據上論結，本件原告之訴為無理由，爰依行政訴訟法第236
    條、第233 條第1 項、第98條第1 項前段判決如主文。
中    華    民    國    99    年     6    月   17     日
                    臺北高等行政法院第三庭
                                    法  官  林玫君
上為正本係照原本作成。
本件以訴訟事件所涉及之法律見解具有原則性者為限，始得於本
判決送達後20日內向本院提出上訴狀並表明上訴理由，如已於本
判決宣示後送達前提起上訴者，應於判決送達後20日內補具上訴
理由（均按他造人數附繕本），且經最高行政法院許可後方得上
訴。
中    華    民    國    99    年     6    月   17     日
                                    書記官  黃玉鈴

司法院資訊處製作；財團法人民間司法改革基金會備份。
